【裁判字號】    95,抗,377
【裁判日期】    950911
【裁判案由】    撤銷假處分
【裁判全文】
臺灣高等法院臺中分院民事裁定           95年度抗字第377號
抗  告  人  乙○○○
上列抗告人與相對人甲○○間撤銷假處分事件，抗告人對於中華
民國95年6月23日臺灣臺中地方法院95年度裁全聲字第416號裁定
提起抗告，本院裁定如下：
      主      文
原裁定廢棄。
相對人在原法院之聲請駁回
聲請及抗告訴訟費用由相對人負擔。
      理      由
一、按假處分所保全之請求，得以金錢之給付達其目的，或債務
    人將因假處分而受難以補償之重大損害，或有其他特別情事
    者，法院始得於假處分裁定內，記載債務人供所定金額之擔
    保後免為或撤銷假處分。假處分裁定未依前項規定為記載者
    ，債務人亦得聲請法院許其供擔保後撤銷假處分，民事訴訟
    法第五百三十六條第一、二項定有明文。故必假處分所保全
    之請求得以金錢之給付達其目的，或債務人將因假處分而受
    難以補償之重大損害，或有其他特別情事，債務人方得聲請
    法院許其供擔保後撤銷假處分。本院92年度重上字第51號判
    決第四項係命「被上訴人方進發（由相對人承受訴訟）應將
    台中縣豐原市○○段五二八地號、五二九地號土地（即系爭
    土地）所有權應有部分各二分之一移轉登記予上訴人（即抗
    告人）」，雖經最高法院94年度台上字第645號判決廢棄，
    並駁回抗告人之第二審上訴確定，惟最高法院95年度台再字
    第5號判決，又將最高法院94年度台上字第645號確定判決，
    關於未准抗告人請求方進發（由相對人承受訴訟）應將系爭
    土地應有部分二分之一移轉登記部分廢棄，有各該判決在卷
    可憑，是抗告人請求方進發（由相對人承受訴訟）應將系爭
    土地應有部分各二分之一移轉登記予抗告人，仍繫屬法院審
    理中，抗告人並向台灣台中地方法院（下稱台中地院）聲請
    假處分，台中地院95年度裁全字第5417號裁定准抗告人以新
    台幣（下同）213萬6420元供擔保後，相對人對於其所有系
    爭土地應有部分二分之一不得讓與、設定抵押、出租及其他
    一切處分行為。抗告人假處分所保全之請求，係以「方進發
   （由相對人承受訴訟）應將系爭土地應有部分二分之一移轉
    登記與抗告人之義務」，並非以金錢之給付可達目的。又抗
    告人之請求，為系爭土地應有部分二分之一之移轉。若准相
    對人供擔保而撤銷假處分裁定，相對人將系爭土地所有權移
    轉予第三人，則將來兩造間之本案判決，若抗告人勝訴確定
    時，將因債權內容、及給付態樣變更，致抗告人之本案請求
    落空，即有日後不能強制執行，或甚難執行之虞。反之，若
    抗告人本案判決敗訴確定，相對人得向抗告人請求賠償，而
    就抗告人提供之擔保有優先受償之權，其所受損害，顯非難
    以補償。是相對人撤銷假處分之聲請，不符法定要件，應予
    駁回。原法院裁定准相對人供擔保後撤銷假處分，尚有未洽
    ，抗告意旨指摘原裁定不當，求予廢棄，為有理由，應由本
    院將原裁定撤銷，並駁回相對人在原法院之聲請。
二、據上論結，本件抗告為有理由，依民事訴訟法第四百九十二
    條、第九十五條、第七十八條，裁定如主文。
中    華    民    國    95    年    9    月     11     日
                    民事第一庭審判長法  官  吳火川
                                    法  官  陳繼先
                                    法  官  饒鴻鵬
以上正本係照原本作成。
再為抗告應以適用法規顯有錯誤為理由，並經本院之許可，該許
可以原裁定所涉及之法律見解具有原則上之重要性者為限。
如提起再抗告者應於裁定送達後十日內向本院提出抗告理由狀（
須按照他造人數附具繕本）並繳納抗告裁判費新臺幣壹仟元，同
時委任律師或具有律師資格之關係人為代理人。
                                    書記官  林明冬
中    華    民    國    95    年    9     月    12    日
                                                      Ｄ


司法院資訊處製作；財團法人民間司法改革基金會備份。
